【裁判字號】    97,訴,1042
【裁判日期】    970708
【裁判案由】    違反著作權法
【裁判全文】
臺灣臺中地方法院刑事判決              97年度訴字第1042號
公  訴  人  臺灣臺中地方法院檢察署檢察官
被      告  乙○○
                    號5樓之8.
選任辯護人  宋永祥律師
上列被告因違反著作權法案件，經檢察官提起公訴（97年度偵字
第728號、97年度偵字第1004號、97年度偵字第1252號），本院
判決如下：
    主    文
乙○○共同明知係侵害著作財產權之光碟重製物而散布，處有期
徒刑陸月，如易科罰金，以新臺幣壹仟元折算壹日。扣案如附表
所示之光碟共貳仟柒佰參拾貳片、影片目錄貳本、販賣看板貳片
及簿冊、帳本各壹本，均沒收。
    犯罪事實
一、乙○○、盧世詮（為乙○○之配偶，業經臺灣臺中地方法院
    檢察署檢察官另案移由臺灣高等法院臺中分院併辦審理）、
    丙○○ (業經本院退併案由檢察官另行偵辦) ，均明知「狗
    狗猩猩大冒險」、「NANA」、「螢火蟲之墓」、「怪醫黑傑
    克」、「魔法少年賈修」、「我們這一家」、「烏龍派出所
    」等如附表所示之影音光碟，分別係昇龍數位科技股份有限
    公司、群英社國際股份有限公司、普威爾國際股份有限公司
    、木棉花國際股份有限公司或不詳之人等（下稱昇龍公司等
    ）享有著作財產權之日本視聽著作，依著作權法第4條第2款
    及世界貿易組織（WTO）「與貿易有關之智慧財產權協定」
    TRIPS（Trade   Rela   ted  Aspect   of  Intellectual
    PropertyRights, including Trade in Counterfeit Goods
    ）之約定，均屬受我國著作權法所保護，非經前揭享有著作
    權公司等之同意或授權，不得擅自重製，散布或意圖營利而
    交付；乙○○、盧世詮與丙○○3人竟共同基於明知係侵害
    著作財產權之光碟重製物而散布之犯意聯絡，乙○○及盧世
    詮2人自民國96年10月間某日起迄至同年11月3日止，在員林
    、彰化及草屯等地夜市，以一部片新臺幣（下同）100元不
    等之價格販售與不特定消費者，乙○○、盧世詮及丙○○3
    人自96年9月間起，以每部50元之價格，販售盧宏家、盧怡
    亭、姚姿菁、陳庭莉及陳方玉等人 (下簡稱盧宏家等人) ，
    再由盧家宏等人，以每部100元，分別在臺中縣市之夜市，
    販售予不特定之消費者；嗣於96年12月8日晚上8時30分許，
    經警持搜索票至臺中市○○路523號4樓之2，並在該址地下
    室扣得一對七DVD燒錄機2臺、盜版影音光碟6箱（即如附表
    所示總計2732片盜版光碟片）、影片目錄2本、販賣看板2片
    、簿冊、帳本各1本及裝片膠膜1袋以及鑰匙、手機各3支。
二、案經內政部警政署保安警察第二總隊第一大隊第二中隊報請
    臺灣臺中地方法院檢察署檢察官偵查起訴。
    理    由
一、證據能力部分：
(一)、按被告以外之人於審判外之言詞或書面陳述，除法律有規
      定者外，不得作為證據，刑事訴訟法第159條第1項定有明
      文，此即學理上所稱「傳聞證據排除法則」。被告以外之
      人於審判外之陳述，雖不符同法第159條之1至第159條之4
      之規定，而經當事人於審判程序同意作為證據，法院審酌
      該言詞陳述或書面陳述作成時之情況，認為適當者，亦得
      為證據。當事人、代理人或辯護人於法院調查證據時，知
      有第159條第1項不得為證據之情形，而未於言詞辯論終結
      前聲明異議者，視為有前項之同意，亦為同法第第159條
      之5所明定。而鑒於採用傳聞證據排除法則之重要理由之
      一，係因傳聞證據未經當事人之反詰問予以覈實，若當事
      人願放棄對原供述人之反對詰問時，原則上即可承認該傳
      聞證據之證據能力，而揆諸我國刑事訴訟法第159條之5之
      立法理由，除參照前述傳聞證據排除法則之基本法理外，
      亦參考日本刑事訴訟法第326條之立法例，查日本刑事審
      判實務之運作，有關檢察官及被告均同意作為證據之傳聞
      書面材料或陳述，可直接援引該國刑事訴訟法第326條作
      為傳聞例外之法律依據，僅在檢察官與被告不同意之情況
      下，乃須根據其他傳聞例外規定俾以斟酌該等書面材料或
      陳述是否具有證據能力，在當事人間無爭執之案件中，傳
      聞證據基本上均可依據前引規定提出於法院使用。據此，
      我國刑事訴訟法第159條之5之適用應可作同上之解釋，本
      件證人即群英社國際股份有限公司告訴代理人甲○○、木
      棉花國際股份有限公司告訴代理人丁○○分別於警詢時指
      訴之內容，以及證人盧宏家、盧怡亭、姚姿菁、陳庭莉等
      人於檢察官偵訊時具結證述之內容，固均為被告以外之人
      在審判外之陳述，屬傳聞證據，惟被告乙○○及其辯護人
      就前開審判外之陳述，迄於言詞辯論終結前，對於該證詞
      之證據能力並未為異議之聲明，而本院審酌證人甲○○、
      丁○○、盧宏家、盧怡亭、姚姿菁、陳庭莉等人陳述作成
      時之情況，核無違法取證及證明力明顯過低而顯有不可信
      之瑕疵及情況，亦認為以之作為證據為適當，故依上開規
      定及說明，前開證人甲○○、丁○○、盧宏家、盧怡亭、
      姚姿菁、陳庭莉等人之陳述，自得作為證據。又本件被告
      及其選任辯護人對於卷內書面證據資料之證據能力亦未有
      所爭執，迄於言詞辯論終結前，亦未主張有何刑事訴訟法
      第159條第1項不得為證據之情形，應認其已同意本件 (含
      偵查卷及調查筆錄) 卷內之書面證據資料均得作為證據，
      且經本院審酌後，認本件卷內證據資料並無不適當之情形
      ，應認均有證據能力，均合先敘明。
(二)、按證人、鑑定人依法應具結而未具結者，其證言或鑑定意
      見，不得做為證據，刑事訴訟法第158條之3訂有明文，又
      按證人有下列情形之一者，得拒絕證言：1.現為或曾為被
      告或自訴人之配偶、直系血親、三親等內之旁系血親、二
      親等內之姻親或家長、家屬者。2.與被告或自訴人訂有婚
      約者。3.現為或曾為被告或自訴人之法定代理人或現由或
      曾由被告或自訴人為其法定代理人者，刑事訴訟法第180
      條第1項定有明文。又同法第181條規定：「證人恐因陳述
      致自己或與其有前條第1項關係之人受刑事追訴或處罰者
      ，得拒絕證言。」，考其立法目的，旨在免除證人陷於抉
      擇控訴自己或與其有一定身分關係之人、或陳述不實而受
      偽證之處罰、或不陳述而受罰鍰處罰，甚而主觀上認為違
      反具結文將受偽證處罰之困境。次按刑法第168條之偽證
      罪，係以證人、鑑定人、通譯於執行審判職務之公署審判
      時或於檢察官偵查時，於案情有重要關係之事項，供前或
      供後具結，而為虛偽之陳述為構成要件，而刑事訴訟法第
      181條所定證人拒絕證言之規定，旨在免除證人陷於因陳
      述不實而受偽證之處罰、或不陳述而受罰鍰處罰之兩難困
      境。證人此項拒絕證言權，與被告之緘默權，同屬不自證
      己罪之特權，為確保證人此項拒絕證言權，92年2月6日修
      正公布之刑事訴訟法第186條第2項：「證人有第181條之
      情形者，應告以得拒絕證言」，增訂法院或檢察官有告知
      證人得拒絕證言之義務。本件證人盧世詮於本院審理時，
      經本院告知刑事訴訟法第180條、第181條拒絕證言之規定
      ，其仍於本院審理時經具結而為證述（見本院卷頁120）
      ，是證人盧世詮於本院審理中所為證述內容，自有證據能
      力，併予敘明。
二、訊據被告乙○○於本院審理中矢口否認涉有上揭犯罪事實之
    犯行，辯稱：扣案如附表所示盜版光碟非伊所有，且伊本身
    係於生物科技公司擔任業務經理的工作，伊僅係帶小孩去
    夜市找伊先生盧世詮，伊知道盧世詮有在燒錄光碟，但他告
    知伊是正版光碟，且大賣場也有低價正版光碟的促銷，所以
    伊不知道盧世詮所販賣之光碟係盜版等詞抗辯，經查：
（一）、本院當庭勘驗警員於96年11月3日在彰化金馬夜市戊○
        ○所擺設攤位上所購買之「死亡筆記本」、「烏龍派出
        所」等光碟外觀結果，全部均係由一般空白光碟燒錄合
        成，其上只記載順序編號，沒有封面、合法授權的代碼
        、標記等情，此有勘驗筆錄可考（見本院卷頁116反）
        ，且昇龍數位科技股份有限公司所出具鑑識證明書中之
        鑑識結論亦明確指出：數量共計2732片盜版DVD影音光
        碟（即如附表所示扣案光碟）：1、所有盜版品皆非為
        授權製造工廠所生產者，2、所有盜版品外觀或造型，
        皆無標示合法的光碟識別碼字樣及版權公司等，3、所
        有盜版品品質低劣、私行燒錄、材質粗糙，顯與真品不
        同，鑑定結論：所有扣案光碟應皆為盜版品無誤等情，
        有該鑑識證明書1份在卷可憑（見警卷10-8頁51），又
        扣案如附表所示編號8、10、11、14、75之光碟係盜版
        光碟之事實，業經群英社國際股份有限公司告訴代理人
        甲○○、木棉花國際股份有限公司告訴代理人丁○○分
        別於警詢時指訴綦詳（分別見警卷10-8頁1-3、頁32-34
        ），並有群英社國際股份有限公司提出版權合約書、鑑
        識證明書及木棉花國際股份有限公司提出獨家代理發行
        暨授權同意書、作品目錄、鑑識證明書以及昇龍數位科
        技股份有限公司提出版權合約書、授權同意書等件在卷
        可稽，故應認扣案如附表所示之光碟確係非法重製而侵
        害著作財產權之盜版光碟無誤，且為具一般常識之人即
        可顯然辨識扣案光碟非屬合法有版權之光碟，是證人戊
        ○○到庭證稱：伊太太（即被告）僅知道伊在販賣光碟
        ，但不知道是盜版光碟等詞 (見本院卷頁112)，顯係迴
        護被告之詞，無法遽採信為真實，而被告於本院審理中
        辯稱其不知扣案光碟為盜版，亦屬事後卸責之詞，不足
        採信。
（二）、承上，本院提示臺灣臺中地方法院檢察署96年度警聲搜
        字第5029號卷附搜證照片予證人盧世詮後，證人盧世詮
        證述：約是在10月底或是11月初，被告確實有與伊在草
        屯及彰化販賣光碟，警員確於彰化夜市在伊攤位上，購
        買到盜版光碟等情（見本院卷頁113），再參以上揭警
        方搜證照片顯示被告確於攤位上招呼以及警員於96年11
        月3日，在彰化金馬夜市盧世詮及被告的攤位上，以100
        元購買「死亡筆記本」及以300元購買卡通「烏龍派出
        所」之盜版光碟等事實（見上開第5029號偵卷頁8、11
        ），以及扣案之簿冊中關於夜市一覽表、夜市場地是被
        告書寫字跡之事實，亦經證人盧世詮到庭證述明確在卷
        (見本院卷頁112反) ，故應認被告於警詢中坦承其於96
        年10月有與盧世詮一起去彰化、員林夜市擺攤販賣盜版
        光碟，日劇每套100元、卡通每套150元至250元等情（
        見警卷10-8頁36），及於檢察官偵查中亦供稱其於96年
        7月就知道盧世詮在販賣盜版光碟等語，較為真實可信
        ；再者，證人盧怡亭及姚姿菁在檢察官訊問時具結證述
        ：伊等係向盧世詮拿燒錄的光碟，盧世詮會開車送貨來
        ，有時候是丙○○送貨來，乙○○很少送貨給伊等，有
        一次是在9月份的時候，送日劇給伊等之情  (見臺灣臺
        中地方法院檢察署97年度偵字第1004號卷頁29反) ，證
        人盧宏家、陳庭莉在檢察官偵訊時均具結證述：是向盧
        世詮以一片50元買的，以100元賣出等情    (見上開第
        1004號偵卷頁26反、32反) ，再參以證人盧世詮到院證
        稱：收據有些是伊的字跡，有些是伊太太的字跡，是伊
        販賣盜版光碟給客戶的收據等語明確在卷（見本院卷頁
        111反)，而扣案之簿冊中關於夜市場地部分，有記載「
        宏家」（即盧宏家）及「小陳」（即陳方玉）等人之資
        料，關於二聯橫式收據上亦記載客戶「小陳」 (即陳方
        玉) 等人買受盜版光碟之時間及金額之資料，顯見被告
        係有參與販賣附表所示盜版光碟予下盤即盧家宏等人之
        犯行，是被告空言否認未有為此部分犯行，亦非可信；
        此外，復有如附表所示之盜版光碟及影片目錄2本、販
        賣看板2片、簿冊及帳本各1  本扣案可證，且有搜索扣
        押現場圖、現場照片15張及相關搜證照片在卷可佐，足
        信被告確有與盧世詮，在草屯、員林及彰化等地夜市，
        一起擺攤販賣盜版光碟，以及以每部50元之價格，販售
        盧宏家等人之事實，被告辯稱其係帶小孩去夜市找盧世
        詮，在現場幫忙販賣亦係人之常情云云，實係避重就輕
        之詞，洵無足採；綜上所述，被告所上開販賣盜版光碟
        之犯行，應堪認定。
三、核被告乙○○所為，係犯著作權法第91條之1第3項、第2項
    之明知係侵害著作財產權之光碟而散布罪。被告乙○○與另
    案共犯盧世詮、丙○○3人有犯意聯絡及行為分擔，應論以
    共同正犯。又按刑事法若干犯罪行為態樣，本質上具有反覆
    、延續實行之特徵，立法時既予特別歸類，定為犯罪構成要
    件之行為要素，則行為人基於概括之犯意，在密切接近之一
    定時、地持續反覆之複次行為，倘依社會通念，於客觀上任
    為符合一個反覆、延續性之行為觀念者，於刑法評價上，即
    應僅成立一罪。學理上所稱「集合犯」之職業性、營業性或
    收集性等具有重複特質之犯罪均屬之，例如經營、從事業務
    、收集、販賣、製造、散布等行為概念者是（最高法院96年
    度臺上字第172號、95年度臺上字第4686號、95年度臺上字
    第1079判決參照）；本件被告自96年9月間起迄至同年11月3
    日止，在員林、彰化及草屯等地夜市，，反覆持續販賣光碟
    之行為，顯係出於反覆、延續單一犯罪行為決意甚明，揆諸
    前揭說明，應論以包括一罪之集合犯。爰審酌扣案之盜版光
    碟為數不少，侵害著作財產權情形嚴重，被告犯後猶飾詞否
    認犯行，態度不佳，惟念及本件之主要犯罪者為被告之配偶
    盧世詮，被告因係與盧世詮為共同生活之夫妻關係，其因同
    財共居夫唱婦隨參與本案程度尚輕，惡性較為輕微，且被告
    為人母，子女仰賴其照顧，不宜逕令入監等一切情狀，量處
    如主文所示之刑，並諭知易科罰金之折算標準，蒞庭檢察官
    當庭陳明應科處有期徒刑6月以上之刑，猶嫌過重，附此敘
    明。
    又扣案如附表所示之光碟總計2732片、影片目錄2本、販賣
    看板2片、簿冊及帳本各1本，均屬本件犯罪所用之物，且不
    以屬於犯人者為限，爰依著作權法第98條但書規定，宣告沒
    收之；至於扣案之一對七DVD燒錄機2台、鑰匙3支、手機3支
    及裝片膠膜1袋，並無任何積極證據證明與本案犯罪有關，
    本院無從為沒收之諭知，附此說明。
四、不另為無罪諭知之部分：
(一)、公訴意旨另以：被告乙○○與盧世詮、丙○○3人均明知
      扣案如附表所示之光碟均屬受我國著作權法所保護，非經
      前揭享有著作權公司等之同意或授權，不得擅自重製，惟
      該3人竟自96年間起，共同基於意圖銷售而擅自以重製於
      光碟之方法侵害他人著作財產權之犯意聯絡，未經享有著
      作財產權之昇龍公司等之同意或授權，在臺中市○○路52
      3號4樓之2，以其所有燒錄機燒錄如附所示之影音光碟，
      因認被告乙○○係犯著作權法第91條第3項之意圖銷售而
      擅自以重製於光碟之方法侵害他人之著作財產罪嫌等詞。
(二)、按犯罪事實應依證據認定之，無證據不得認定犯罪事實，
      刑事訴訟法第154條第2項定有明文。次按所謂認定犯罪事
      實之證據，係指足以認定被告確有犯罪行為之積極證據而
      言，該項證據自須適合於被告犯罪事實之認定，始得採為
      斷罪之資料；又事實之認定，應憑證據，如未能發現相當
      確實證據，或證據不足以證明，自不能以推測或擬制之方
      法，以為裁判之基礎，最高法院29年上字第3105號、40年
      臺上字第86號判例著有明文。再按事實審法院對於證據之
      取捨，依法雖有自由判斷之權，然積極證據不足證明犯罪
      事實時，被告之抗辯或反證縱屬虛偽，仍不能以此資為積
      極證據應予採信之理由，最高法院亦著有30年上字第482
      號判例可資參照。
(三)、公訴人認被告乙○○涉有上開違反著作權法罪嫌，係以證
      人即群英社國際股份有限公司告訴代理人甲○○、木棉花
      國際股份有限公司告訴代理人丁○○等之指述及另案共犯
      盧世詮、丙○○之證述，以及扣案物品目錄表、照片、如
      附表所示盜版光碟為其主要依據。而訊據被告乙○○堅詞
      否認有上開公訴人所指燒錄盜版光碟及販賣盜版光碟予盧
      宏家等人之犯行，其堅稱：伊未參與燒錄行為，伊知道伊
      先生即盧世詮在燒錄，但伊對於燒錄情形都不瞭解等語；
      經查，證人丙○○於本院審理中具結證稱：伊在被告家中
      房間內燒錄盜版光碟1次，共1個禮拜…，燒錄時盧世詮家
      人包括被告有在家，伊認為盧世詮與伊一起燒錄光碟，被
      告應該知道燒錄盜版光碟之事等語  (見本院卷頁114反至
      116)，核與證人盧世詮於本院審理時具結證稱：伊自己燒
      錄，丙○○也有幫忙，伊於96年10月間，在大墩家中燒錄
      1次，燒了7天，是在客廳旁邊的客房燒錄等語 (見本院卷
      頁109)大致相符，惟上開證人丙○○所證述其在被告家中
      燒錄盜版光碟1星期，被告應該知道，以及證人盧世詮證
      述其有在家中燒錄光碟1個星期等情，均僅能證明被告對
      於證人盧世詮、丙○○曾於96年10間、在被告位於臺中市
      ○○路523號4樓之2家中燒錄盜版光碟1個星期之情形知悉
      ，但尚無法據以推論被告有與證人盧世詮、丙○○有燒錄
      盜版光碟之犯意聯絡，復本院亦查無其他事證證明被告有
      實際參與燒錄盜版光碟之情事，是公訴人所提證據，尚無
      法證明被告涉有公訴人所指燒錄盜版光碟之犯行，依舉證
      分配之法則，對於被告成罪事項，應由檢察官負舉證義務
      ，對此部分檢察官無法舉證，使本院產生無合理懷疑之確
      信心證，縱被告上開所辯不足採信，亦不得因此反面推論
      被告之罪行成立，則本案依罪疑唯有利於被告原則，即應
      對被告為有利之認定，又本院查無任何積極證據足資證明
      被告涉有共同基於意圖銷售而擅自以重製於光碟之方法侵
      害他人著作財產權之犯行，就此部分既不能證明被告犯罪
      ，原應諭知無罪判決，但因此部分與上述被告成罪部分，
      係屬低度、高度行為之吸收關係，故本院爰不另為無罪之
      諭知，併此敘明。
據上論斷，應依刑事訴訟法第299條第1項前段，著作權法第91條
之1第3項、第2項、第98條，刑法第11條、第28條、第41條第1項
前段，判決如主文。
本案經檢察官己○○到庭執行職務
中    華    民    國    97    年    7    月    8    日
                    刑事第三庭  審判長法  官  賴恭利
                                      法  官  陳思成
                                      法  官  楊曉惠
以上正本證明與原本無異。
如不服本判決，應於送達後十日內向本院提出上訴狀（須附繕本
），上訴於臺灣高等法院臺中分院。
上訴書狀如未敘述理由，應於上訴期間屆滿後二十日內補提理由
書於本院。
                                      書記官  陳玲誼
中    華    民    國    97    年    7    月   8    日
附錄論罪科刑法條：
著作權法第91條之1：
擅自以移轉所有權之方法散布著作原件或其重製物而侵害他人之
著作財產權者，處三年以下有期徒刑、拘役，或科或併科新臺幣
五十萬元以下罰金。
明知係侵害著作財產權之重製物而散布或意圖散布而公開陳列或
持有者，處三年以下有期徒刑，得併科新臺幣七萬元以上七十五
萬元以下罰金。
犯前項之罪，其重製物為光碟者，處六月以上三年以下有期徒刑
，得併科新臺幣二十萬元以上二百萬元以下罰金。但違反第八十
十七條第四款規定輸入之光碟，不在此限。
犯前二項之罪，經供出其物品來源，因而破獲者，得減輕其刑。
附表：
┌──┬──────────┬───┬────┐
│編號│ 品      名         │ 單 位│ 數  量 │
├──┼──────────┼───┼────┤
│ 1  │喬琪姑娘（卡通）    │ 片   │  132   │
├──┼──────────┼───┼────┤
│ 2  │芭比真假公主（卡通）│ 片   │  248   │
├──┼──────────┼───┼────┤
│ 3  │DORA（卡通）        │ 片   │  154   │
├──┼──────────┼───┼────┤
│ 4  │小甜甜（卡通）      │ 片   │  112   │
├──┼──────────┼───┼────┤
│ 5  │芭比與魔幻飛馬之旅  │ 片   │  217   │
├──┼──────────┼───┼────┤
│ 6  │無敵鐵金剛（卡通）  │ 片   │  112   │
├──┼──────────┼───┼────┤
│ 7  │灌籃高手（卡通）    │ 片   │  198   │
├──┼──────────┼───┼────┤
│ 8  │NANA（卡通）        │ 片   │   69   │
├──┼──────────┼───┼────┤
│ 9  │哆啦A夢（卡通）     │ 片   │  162   │
├──┼──────────┼───┼────┤
│10  │狗狗猩猩大冒險      │ 片   │  175   │
├──┼──────────┼───┼────┤
│11  │我們這一家（卡通）  │ 片   │   80   │
├──┼──────────┼───┼────┤
│12  │歡樂戀愛遊戲（日劇）│ 片   │   18   │
├──┼──────────┼───┼────┤
│13  │百獸戰隊（日劇）    │ 片   │   28   │
├──┼──────────┼───┼────┤
│14  │海賊王（卡通）      │ 片   │   60   │
├──┼──────────┼───┼────┤
│15  │火影忍者（卡通）    │ 片   │   6    │
├──┼──────────┼───┼────┤
│16  │百夜行（卡通）      │ 片   │   2    │
├──┼──────────┼───┼────┤
│17  │女子刑事（日劇）    │ 片   │   8    │
├──┼──────────┼───┼────┤
│18  │兒媳能使鬼推磨      │ 片   │  18    │
├──┼──────────┼───┼────┤
│19  │大奧                │ 片   │   4    │
├──┼──────────┼───┼────┤
│20  │美食偵探網          │ 片   │   4    │
├──┼──────────┼───┼────┤
│21  │黑革手帖            │ 片   │   6    │
├──┼──────────┼───┼────┤
│22  │像暴風雨一樣的戀愛  │ 片   │   4    │
├──┼──────────┼───┼────┤
│23  │冰的世界            │ 片   │   2    │
├──┼──────────┼───┼────┤
│24  │千面女郎            │ 片   │   2    │
├──┼──────────┼───┼────┤
│25  │金太郎              │ 片   │   6    │
├──┼──────────┼───┼────┤
│26  │鬼嫁日劇            │ 片   │   6    │
├──┼──────────┼───┼────┤
│27  │地獄沙汰            │ 片   │   2    │
├──┼──────────┼───┼────┤
│28  │都會森林            │ 片   │   4    │
├──┼──────────┼───┼────┤
│29  │木更津貓眼          │ 片   │   2    │
├──┼──────────┼───┼────┤
│30  │LOVE STORY          │ 片   │   2    │
├──┼──────────┼───┼────┤
│31  │特警2人組           │ 片   │   2    │
├──┼──────────┼───┼────┤
│32  │暗夜第六感          │ 片   │   2    │
├──┼──────────┼───┼────┤
│33  │戀愛詐欺師          │ 片   │   2    │
├──┼──────────┼───┼────┤
│34  │溫柔時光            │ 片   │   2    │
├──┼──────────┼───┼────┤
│35  │給父親的口氣        │ 片   │   4    │
├──┼──────────┼───┼────┤
│36  │水男孩              │ 片   │   2    │
├──┼──────────┼───┼────┤
│37  │詐欺遊戲            │ 片   │   2    │
├──┼──────────┼───┼────┤
│38  │白色之戀            │ 片   │   4    │
├──┼──────────┼───┼────┤
│39  │最後的聖誕夜        │ 片   │   2    │
├──┼──────────┼───┼────┤
│40  │黑色太陽            │ 片   │   2    │
├──┼──────────┼───┼────┤
│41  │初體驗              │ 片   │   2    │
├──┼──────────┼───┼────┤
│42  │午餐女王            │ 片   │   2    │
├──┼──────────┼───┼────┤
│43  │櫻花署的女人們      │ 片   │   2    │
├──┼──────────┼───┼────┤
│44  │我們的教科書        │ 片   │   2    │
├──┼──────────┼───┼────┤
│45  │孤獨的賭注          │ 片   │   4    │
├──┼──────────┼───┼────┤
│46  │最後之戀            │ 片   │   2    │
├──┼──────────┼───┼────┤
│47  │極道鮮師            │ 片   │   6    │
├──┼──────────┼───┼────┤
│48  │網球甜心            │ 片   │   2    │
├──┼──────────┼───┼────┤
│49  │天方夜譚            │ 片   │   4    │
├──┼──────────┼───┼────┤
│50  │東京鐵塔            │ 片   │   4    │
├──┼──────────┼───┼────┤
│51  │西遊記              │ 片   │   4    │
├──┼──────────┼───┼────┤
│52  │湯瑪仕小火車        │ 片   │   6    │
├──┼──────────┼───┼────┤
│53  │海猿                │ 片   │   2    │
├──┼──────────┼───┼────┤
│54  │頂尖女主播          │ 片   │   4    │
├──┼──────────┼───┼────┤
│55  │愛君ㄟ              │ 片   │   2    │
├──┼──────────┼───┼────┤
│56  │在你成為回憶之前    │ 片   │   2    │
├──┼──────────┼───┼────┤
│57  │武士的一分          │ 片   │   2    │
├──┼──────────┼───┼────┤
│58  │置物櫃的Hamako      │ 片   │   2    │
├──┼──────────┼───┼────┤
│59  │李香蘭              │ 片   │   4    │
├──┼──────────┼───┼────┤
│60  │料理新鮮人          │ 片   │   4    │
├──┼──────────┼───┼────┤
│61  │青鳥                │ 片   │   4    │
├──┼──────────┼───┼────┤
│62  │愛之歌              │ 片   │   4    │
├──┼──────────┼───┼────┤
│63  │向牛許願            │ 片   │   2    │
├──┼──────────┼───┼────┤
│64  │我想死              │ 片   │   2    │
├──┼──────────┼───┼────┤
│65  │戀愛偏差值          │ 片   │   2    │
├──┼──────────┼───┼────┤
│66  │菊次郎和早紀子      │ 片   │   4    │
├──┼──────────┼───┼────┤
│67  │魔法少年            │ 片   │   12   │
├──┼──────────┼───┼────┤
│68  │出雲阿國            │ 片   │   2    │
├──┼──────────┼───┼────┤
│69  │新三人時代          │ 片   │   8    │
├──┼──────────┼───┼────┤
│70  │野豬大改造          │ 片   │   2    │
├──┼──────────┼───┼────┤
│71  │心理醫生            │ 片   │   2    │
├──┼──────────┼───┼────┤
│72  │水手服與機關槍      │ 片   │   4    │
├──┼──────────┼───┼────┤
│73  │廚房戰爭            │ 片   │   2    │
├──┼──────────┼───┼────┤
│74  │傻大姐              │ 片   │   4    │
├──┼──────────┼───┼────┤
│75  │鐵板少女            │ 片   │   2    │
├──┼──────────┼───┼────┤
│76  │超感應女警          │ 片   │   2    │
├──┼──────────┼───┼────┤
│77  │生徒諸君            │ 片   │   2    │
├──┼──────────┼───┼────┤
│78  │特警2人組           │ 片   │   2    │
├──┼──────────┼───┼────┤
│79  │我腳下的道路        │ 片   │   2    │
├──┼──────────┼───┼────┤
│80  │北國樂園            │ 片   │   2    │
├──┼──────────┼───┼────┤
│81  │川流入海            │ 片   │   2    │
├──┼──────────┼───┼────┤
│82  │漂流教室            │ 片   │   4    │
├──┼──────────┼───┼────┤
│83  │交響情人夢          │ 片   │   2    │
├──┼──────────┼───┼────┤
│84  │prison              │ 片   │   6    │
├──┼──────────┼───┼────┤
│85  │寵物情人            │ 片   │   2    │
├──┼──────────┼───┼────┤
│86  │我的翹佳人          │ 片   │   4    │
├──┼──────────┼───┼────┤
│87  │大搜查線            │ 片   │   2    │
├──┼──────────┼───┼────┤
│88  │鐵板少女小茜        │ 片   │   2    │
├──┼──────────┼───┼────┤
│89  │機關槍              │ 片   │   2    │
├──┼──────────┼───┼────┤
│90  │兒媳能使鬼推磨      │ 片   │   2    │
├──┼──────────┼───┼────┤
│91  │夢之加州            │ 片   │   2    │
├──┼──────────┼───┼────┤
│92  │赤的命運            │ 片   │   2    │
├──┼──────────┼───┼────┤
│93  │整形美人            │ 片   │   2    │
├──┼──────────┼───┼────┤
│94  │公主制度            │ 片   │   2    │
├──┼──────────┼───┼────┤
│95  │白影                │ 片   │   2    │
├──┼──────────┼───┼────┤
│96  │引擎                │ 片   │   2    │
├──┼──────────┼───┼────┤
│97  │菜鳥刑警            │ 片   │   2    │
├──┼──────────┼───┼────┤
│98  │太陽不西沈          │ 片   │   2    │
├──┼──────────┼───┼────┤
│99  │童年時光            │ 片   │   2    │
├──┼──────────┼───┼────┤
│100 │櫻桃小丸子          │ 片   │   2    │
├──┼──────────┼───┼────┤
│101 │罰                  │ 片   │   2    │
├──┼──────────┼───┼────┤
│102 │戀愛偏差值          │ 片   │   2    │
├──┼──────────┼───┼────┤
│103 │西遊記              │ 片   │   2    │
├──┼──────────┼───┼────┤
│104 │白虎隊              │ 片   │   2    │
├──┼──────────┼───┼────┤
│105 │DANCE DRILL         │ 片   │   2    │
├──┼──────────┼───┼────┤
│106 │嫁個好人家          │ 片   │   2    │
├──┼──────────┼───┼────┤
│107 │女系家族            │ 片   │   2    │
├──┼──────────┼───┼────┤
│108 │時效警察            │ 片   │   2    │
├──┼──────────┼───┼────┤
│109 │生徒諸君            │ 片   │   2    │
├──┼──────────┼───┼────┤
│110 │好逑雙物語          │ 片   │   4    │
├──┼──────────┼───┼────┤
│111 │邱比特惡作劇        │ 片   │   4    │
├──┼──────────┼───┼────┤
│112 │AKIHABARA           │ 片   │   2    │
├──┼──────────┼───┼────┤
│113 │新聞最前線          │ 片   │   2    │
├──┼──────────┼───┼────┤
│114 │護士小葵            │ 片   │   2    │
├──┼──────────┼───┼────┤
│115 │間宮兄弟            │ 片   │   2    │
├──┼──────────┼───┼────┤
│116 │折翼天使            │ 片   │   2    │
├──┼──────────┼───┼────┤
│117 │湯姆歷險記          │ 片   │   2    │
├──┼──────────┼───┼────┤
│118 │女系家族            │ 片   │   2    │
├──┼──────────┼───┼────┤
│119 │要你電電            │ 片   │   2    │
├──┼──────────┼───┼────┤
│120 │詐欺花美男          │ 片   │   2    │
├──┼──────────┼───┼────┤
│121 │危險姊姊            │ 片   │   2    │
├──┼──────────┼───┼────┤
│122 │極道鮮師            │ 片   │   2    │
├──┼──────────┼───┼────┤
│123 │第2個家             │ 片   │   2    │
├──┼──────────┼───┼────┤
│124 │奇蹟動物園          │ 片   │   2    │
├──┼──────────┼───┼────┤
│125 │赤的奇蹟            │ 片   │   2    │
├──┼──────────┼───┼────┤
│126 │虎與龍              │ 片   │   2    │
├──┼──────────┼───┼────┤
│127 │生徒諸君            │ 片   │   2    │
├──┼──────────┼───┼────┤
│128 │積木真相            │ 片   │   4    │
├──┼──────────┼───┼────┤
│129 │水壁                │ 片   │   2    │
├──┼──────────┼───┼────┤
│130 │我想死              │ 片   │   2    │
├──┼──────────┼───┼────┤
│131 │家族                │ 片   │   4    │
├──┼──────────┼───┼────┤
│132 │冰上悍將            │ 片   │   2    │
├──┼──────────┼───┼────┤
│133 │夏之雪              │ 片   │   2    │
├──┼──────────┼───┼────┤
│134 │陰陽師              │ 片   │   4    │
├──┼──────────┼───┼────┤
│135 │最後的辯護人        │ 片   │   2    │
├──┼──────────┼───┼────┤
│136 │特急田中3號         │ 片   │   6    │
├──┼──────────┼───┼────┤
│137 │無敵鐵金剛          │ 片   │   82   │
├──┼──────────┼───┼────┤
│138 │日本偶像劇          │ 片   │  100   │
├──┼──────────┼───┼────┤
│139 │地震情報            │ 片   │  318   │
├──┼──────────┼───┼────┤
│140 │海賊王              │ 片   │   29   │
├──┼──────────┼───┼────┤
│141 │DOLL                │ 片   │   27   │
├──┼──────────┼───┼────┤
│142 │湯姆士火車          │ 片   │   49   │
└──┴──────────┴───┴────┘


司法院資訊處製作；財團法人民間司法改革基金會備份。
